【裁判字號】    92,訴,473
【裁判日期】    921117
【裁判案由】    毒品危害防制條例
【裁判全文】
臺灣基隆地方法院刑事判決                          九十二年度訴字第四七三號
    公  訴  人  臺灣基隆地方法院檢察署檢察官
    被      告  甲○○
右列被告因違反毒品危害防制條例案件，經檢察官提起公訴（九十二年度毒偵字第七
三六號），並經本院合議庭裁定由受命法官獨任進行簡式審判程序，判決如左：
    主      文
甲○○連續施用第一級毒品，累犯，處有期徒刑捌月，扣案之第一級毒品海洛因壹小
包（淨重零點壹公克）沒收銷燬之；又連續施用第二級毒品，累犯，處有期徒刑陸
月；應執行有期徒刑壹年壹月，扣案之第一級毒品海洛因壹小包（淨重零點壹公克
）沒收銷燬之。
    事      實
一、甲○○前於民國八十二年間因竊盜案件，經本院判處有期徒刑一年，緩刑五年，
    嗣經撤銷緩刑確定；復於八十六年間因收受贓物罪，經本院判處有期徒刑六月確
    定，又於同年間因違反藥事法等案件，再經本院判處應執行有期徒刑一年十月，
    並均經臺灣高等法院駁回上訴確定，上開案件接續執行，於九十年四月二日因縮
    短刑期假釋出監，並於九十年八月三十一日假釋期滿，未經撤銷假釋，其未執行
    之刑以已執行完畢論而執行完畢。另甲○○曾因施用第二級毒品安非他命案件，
    經本院以八十八年度毒聲字第五一○號裁定送觀察、勒戒後，認無繼續施用之傾
    向，由臺灣基隆地方法院檢察署檢察官於八十八年四月二十日，以八十八年度偵
    字第四七七號不起訴處分確定後，再因施用第二級毒品安非他命，經本院以九十
    一年度毒聲字第一六二號裁定送觀察、勒戒後，認有繼續施用毒品之傾向，經送
    強制戒治，並由臺灣基隆地方法院檢察署檢察官聲請簡易判決處刑，嗣經本院於
    九十一年八月八日，以九十一年度基簡字第六二九號判處有期徒刑六月，而於九
    十一年九月十九日確定。詎其猶不知藉此戒絕施用毒品惡習，竟基於概括之犯意
    ，自九十二年七月中旬某日起，至同年九月二十六日早上某時止，在其基隆市○
    ○路二六○巷三六弄二三號住處等地，以將第一級毒品海洛因捲入香煙內之方式
    ，連續施用第一級毒品海洛因十幾次；復另行起意，並基於概括之犯意，於前揭
    相同時間內，在相同地點，將第二級毒品安非他命置於玻璃球吸食器內，以加熱
    吸取安非他命霧化煙氣之方式，連續施用第二級毒品安非他命十幾次。嗣為警於
    九十二年八月二十日晚間七時三十分許，在臺北縣瑞芳鎮○○路一九號前查獲，
    並扣得第一級毒品海洛因一包（淨重○．三一公克）。
二、案經基隆市警察局第二分局報告臺灣基隆地方法院檢察署檢察官偵查起訴。
    理      由
一、右揭事實，業據被告甲○○於本院審理時坦承不諱，並有第一級毒品海洛因一小
    包（淨重○．三一公克）扣案可資佐證；且被告於九十二年八月二十日晚間七時
    三十分許為警查獲後所採集之尿液檢體，經送往基隆市衛生局以酵素免疫分析法
    及薄層層析法檢驗結果，呈甲基安非他命陽性及海洛因代謝物嗎啡陽性反應，有
    該局基衛檢字第○九二○○○一二三五六號檢驗成績書在卷可稽（見偵查卷第五
    八頁）；又查獲之白粉一包，經送往法務部調查局以化學呈色法及氣相層析質譜
    儀分析法檢驗結果，確含有海洛因成分，亦有該局九十二年十月十三日調科壹字
    第三二○○○一七六三號鑑定通知書一紙在卷可佐，足見被告之自白與事實相符
    ，應堪採信。又被告曾因施用第二級毒品安非他命案件，經本院以八十八年度毒
    聲字第五一○號裁定送觀察、勒戒後，認無繼續施用之傾向，由臺灣基隆地方法
    院檢察署檢察官於八十八年四月二十日，以八十八年度偵字第四七七號不起訴處
    分確定後，再因施用第二級毒品安非他命，經本院以九十一年度毒聲字第一六二
    號裁定送觀察、勒戒後，認有繼續施用毒品之傾向，經送強制戒治，並由臺灣基
    隆地方法院檢察署檢察官聲請簡易判決處刑，嗣經本院於九十一年八月八日，以
    九十一年度基簡字第六二九號判處有期徒刑六月確定，亦有臺灣高等法院被告全
    國前案紀錄表、上開不起訴處分書、聲請簡易判決處刑書、本院刑事簡易判決各
    一份（見偵查卷第二○至二三頁）附卷足憑。事證明確，被告三犯施用第一級毒
    品海洛因及第二級毒品安非他命之犯行堪以認定。
二、按海洛因及安非他命分別係毒品危害防制條例第二條第二項第一款、第二款所定
    之第一級毒品、第二級毒品，被告予以施用，核其所為，係犯毒品危害防制條例
    第十條第一項、第二項之施用第一級毒品罪及施用第二級毒品罪。其持有第一級
    毒品海洛因、第二級毒品安非他命係供施用，故持有第一級毒品、第二級毒品之
    低度行為分別為施用第一級毒品、第二級毒品之高度行為所吸收，不另論罪。其
    先後多次施用第一級毒品及第二級毒品之犯行，時間緊接，犯罪構成要件相同，
    顯係基於概括犯意為之，均為連續犯，應各論以一施用第一級毒品及施用第二級
    毒品罪，並分別加重其刑。被告所犯上開二罪，犯意各別，罪名互異，應予分論
    併罰。公訴人雖僅就被告於九十二年八月二十日十四時許，分別施用第一級毒品
    海洛因及第二級毒品安非他命犯行部分起訴，而未論及事實欄所載其餘時間內施
    用前揭毒品之犯行，然此部分之犯罪事實與起訴部分，有連續犯之裁判上一罪關
    係，為起訴之效力所及，本院自應併予審究。末查被告前於八十二年間因竊盜案
    件，經本院判處有期徒刑一年，緩刑五年，嗣經撤銷緩刑確定；復於八十六年間
    因收受贓物罪，經本院判處有期徒刑六月確定，又於同年間因違反藥事法等案件
    ，再經本院判處應執行有期徒刑一年十月，並均經臺灣高等法院駁回上訴確定，
    上開案件接續執行，於九十年四月二日因縮短刑期假釋出監，並於九十年八月三
    十一日假釋期滿，未經撤銷假釋，其未執行之刑以已執行完畢論而執行完畢，有
    臺灣高等法院被告全國前案紀錄表及刑案資料查註紀錄表在卷可按，其於五年以
    內再犯本件最重本刑為有期徒刑以上之罪，為累犯，應依刑法第四十七條之規定
    遞加重其刑。爰審酌被告前有多次施用毒品前科，猶不知悔改而續為施用毒品，
    惡性非輕，惟審酌所犯施用毒品之犯罪係戕害自身健康之行為，於他人尚不致造
    成損害及被告事後坦承犯行，犯罪後之態度良好等一切情狀，量處如主文所示之
    刑，並定其應執行刑，以示懲儆。
三、扣案之第一級毒品海洛因一包（淨重○．三一公克），為查獲之毒品，應依毒品
    危害防制條例第十八條第一項前段之規定，宣告沒收銷燬之。
據上論斷，應依刑事訴訟法第二百九十九條第一項前段、第二百七十三條之一第一項
、第二百八十四條之一，毒品危害防制條例第十條第一項、第二項、第二十條第三項
前段、第十八條第一項前段，刑法第十一條、第五十六條、第四十七條、第五十一條
第五款，判決如主文。
本案經檢察官林秋田到庭執行職務
中      華      民      國      九十二      年    十一    月    十七    日
                                臺灣基隆地方法院刑事第四庭
                                    法  官  王  美  婷
右正本證明與原本無異。
對於本件判決如有不服，應於收受送達後十日內，向本院提出上訴書狀，上訴於臺灣
高等法院，並按他造當事人之人數附具繕本。
                                    書記官  劉  珍  珍
中      華      民      國      九十二      年    十一    月    十七    日
附錄本案論罪科刑法條：
毒品危害防制條例第十條第一項、第二項
施用第一級毒品者，處六月以上五年以下有期徒刑。
施用第二級毒品者，處三年以下有期徒刑。


司法院資訊處製作；財團法人民間司法改革基金會備份。
